臺灣高等法院民事判決　　　　　　　　 99年度上易字第855號
　　上　訴　人　黃福昇
　　訴訟代理人　蔡文玉律師
　　被　上訴人　吳俊明
　　訴訟代理人　葉海萍律師
上列當事人間清償債務事件，上訴人對於中華民國99年7月30日
臺灣臺北地方法院98年度訴字第1575號第一審判決提起上訴，經
本院於中華民國100年11月29日言詞辯論終結，判決如下：
    主  文
上訴駁回。
第二審訴訟費用由上訴人負擔。
    事  實
一、上訴人起訴主張：被上訴人於民國（下同）83年2月1日介紹
    訴外人吳營波向上訴人購買坐落臺北縣雙溪鄉○○○段武丹
    坑小段478之9地號土地600坪（下稱系爭土地），總價新台
    幣（下同）360萬元，上訴人與吳營波並簽訂不動產買賣契
    約書（下稱系爭不動產買賣契約書），上訴人已收受簽約金
    及第一期價款160萬元，吳營波另交付上訴人面額為200萬元
    ，到期日為84年2月28日、支票號碼AJ0000000，帳號00919-
    0，付款人為臺灣中小企業銀行樹林分行之支票（下稱系爭2
    00萬元支票）作為價金。惟因吳營波於83年5月間透過被上
    訴人向上訴人表示資金周轉不順，擬將支票延期，上訴人因
    此將系爭200萬元支票交給被上訴人處理。上訴人曾於88年3
    月22日以傳真信函向被上訴人催討，於88年8月27日寄發存
    證信函催告返還後，上訴人始知系爭200萬元支票已遭被上
    訴人換成面額各100萬元之支票2張，被上訴人侵占其中1張1
    00萬元支票，票載發票日84年7月1日，帳號：03195-4號，
    付款人臺灣中小企業銀行板橋分行（下稱系爭支票），並交
    由吳來旺於84年7月1日背書提示兌領後佔為己有。惟系爭支
    票為上訴人所有，被上訴人無法律上原因將系爭支票交由吳
    來旺提示兌領而受有利益，上訴人自得依法請求被上訴人返
    還等情。爰依民法第179條、第182條第2項規定，求為命：
    (一)被上訴人應給付上訴人100萬元，及自84年7月1日起至清
    償日止，依年息5%計算利息。(二)願供擔保請准宣告假執行。
    （原審為上訴人敗訴之判決，上訴人聲明不服，提起上訴。
    ）並上訴聲明：(一)原判決廢棄。(二)被上訴人應給付上訴人10
    0萬元，及自84年7月1日起至清償日止，依年息5%計算利息
    。
    被上訴人則以：上訴人與訴外人陳約信、林秀惠、洪村山、
    李明芳於81年5月2日共同購買坐落臺北縣雙溪鄉○○○段武
    丹坑小段等41筆土地（下稱系爭雙溪鄉41筆土地），因上開
    土地部分共有人不肯出售，上訴人遂委請被上訴人為其處理
    土地買賣事宜，並約定將從陳約信可分得10%之土地中，給
    予一半即5%之土地予被上訴人之配偶林夏蓮做為報酬，上訴
    人於臺灣臺北地方法院檢察署（下稱臺北地檢署）檢察官偵
    訊中已自承在卷，上訴人於本院否認兩造有合作約定，並無
    足採。又被上訴人已依約完成系爭雙溪鄉41筆土地買賣事宜
    ，上訴人亦將5%之土地約4,700坪贈與林夏蓮，並信託登記
    於上訴人名下，兩造間應存有內部信託關係，嗣上訴人於83
    年間以每坪6,000元出售其贈與林夏蓮之土地600坪（即系爭
    土地）共360萬元予吳營波，上訴人派其秘書林寶鸞向吳營
    波收取360萬元，系爭200萬元支票退票後，上訴人再派林寶
    鸞去換取100萬元之支票2張，並將該2張面額100萬元之支票
    交回上訴人，是系爭支票非被上訴人向吳營波換票取得，而
    係由上訴人交付。被上訴人因上訴人出售其贈與林夏蓮之土
    地而取得系爭支票，並兌領系爭支票受有100萬元之利益，
    並非無法律上原因而受有利益等語，資為抗辯。並答辯聲明
    ：上訴駁回。
二、查上訴人主張：吳營波於83年2月1日向上訴人購買系爭土地
    ，總價360萬元，上訴人與吳營波並簽訂系爭不動產買賣契
    約書，上訴人已收受簽約金及第一期價款160萬元，吳營波
    另交付上訴人系爭200萬元支票作為價金，嗣系爭200萬元支
    票換成面額各100萬元之支票2張，其中1紙即系爭支票由被
    上訴人之父吳來旺於84年7月1日背書後提示兌領100萬元等
    情，有上訴人提出之系爭不動產買賣契約書（見原審審訴字
    卷第21頁至22頁背頁）及被上訴人提出之系爭支票（見原審
    審訴字卷第104頁、105頁）在卷足稽，並為兩造所不爭（見
    本院卷43頁、48頁背頁），應堪信為真實。上訴人又主張：
    系爭支票係被上訴人向吳營波換票取得後所侵占，被上訴人
    無權兌領系爭100萬元支票。兩造並無合作關係，亦未約定
    被上訴人協助上訴人購買系爭雙溪鄉41筆土地，上訴人即同
    意贈與林夏蓮其中5%之土地，縱認兩造有上揭合作約定，然
    上訴人於82年9月20日與張金土等12位地主簽訂之協議書完
    全與被上訴人無關，被上訴人既未協助上訴人，上訴人自毋
    庸贈與林夏蓮其中5%之土地，且系爭雙溪鄉41筆土地為合夥
    財產，有民法合夥關係等相關規定之適用云云，惟為被上訴
    人所否認，並以上揭情詞置辯，故兩造爭執之點為：(一)系爭
    支票是否係被上訴人向吳營波換票取得？(二)兩造關於系爭雙
    溪鄉土地有無相互合作之約定？被上訴人是否已完成？林夏
    蓮是否已取得系爭雙溪鄉土地5%之土地？被上訴人是否有權
    兌領系爭支票？玆述如下。
三、系爭支票是否係被上訴人向吳營波換票取得？
    查上訴人主張：其於83年2月1日出售系爭土地予吳營波，雙
    方約定買賣價金360萬元，上訴人收受吳營波交付之簽約金
    及第一期價款160萬元及系爭200萬元支票作為價金。嗣因吳
    營波因資金周轉不順，擬將支票延期，上訴人因此將系爭20
    0萬元支票委任被上訴人向吳營波換票。上訴人竟於吳營波
    將系爭200萬元支票換成面額各100萬元之支票2張後，故意
    隱瞞事實並侵占其中之1紙支票即系爭支票云云，非但為被
    上訴人所否認，且抗辯系爭支票係經由上訴人交付，非自吳
    營波換票取得等語，而證人即系爭支票發票人吳營波亦證稱
    ：系爭200萬元支票並未兌現，我把系爭200萬元支票改寫成
    各100萬元支票2紙，系爭支票即為其中1紙，我把這2紙支票
    交給上訴人。系爭支票有兌領，另外1紙未兌領，並已經被
    我拿回來，我就寫了1張簽收單給上訴人，我不知道為何被
    上訴人會持有系爭支票，也不知道系爭支票最後是由被上訴
    人之父吳來旺兌領。我只知道我將系爭支票交給上訴人，至
    於上訴人如何處理我不清楚等語（見原審卷第31頁背頁至32
    頁），堪認吳營波將系爭支票交付上訴人，被上訴人並未向
    吳營波換票，被上訴人並非經由吳營波取得系爭支票。則上
    訴人主張：其委任被上訴人向吳營波換票，被上訴人於吳營
    波換票後，再侵占系爭支票云云，即無可採。
四、兩造關於系爭雙溪鄉41筆土地有無合作之約定？被上訴人是
    否已完成約定事務？林夏蓮可否取得系爭雙溪鄉土地5%之土
    地？被上訴人是否有權兌領系爭支票？玆述如下。
  (一)上訴人主張：被上訴人無權兌領系爭100萬元支票，被上訴
    人抗辯其因協助上訴人購買系爭雙溪鄉41筆土地，上訴人因
    此同意贈與林夏蓮5%土地乙節，並非事實，黃金波之說明書
    及證明書並非真正，黃金波於偵查中否認被上訴人提出之證
    明書之真正。故上訴人雖曾提議，然嗣後兩造並未合意，故
    被上訴人並未同意將系爭雙溪鄉41筆土地其中5%之土地贈與
    林夏蓮云云，雖有其提出之黃金波及陳約信之偵訊筆錄（見
    本院卷第276頁至278頁）為憑，惟上訴人與陳約信、林秀惠
    、洪村山、李明芳於81年5月2日為合夥購買系爭雙溪鄉41筆
    土地，而簽訂合夥投資土地協議書，惟因部分地主不肯出售
    ，發生不能過戶之糾紛，上訴人委請被上訴人夫婦協助處理
    ，並表示如處理成功，會將陳約信可分得之10%土地中之一
    半即5%之土地購與被上訴人配偶林夏蓮作為報酬。被上訴人
    遂協助處理該事，並於82年9月24日協調成功，促成上訴人
    與地主張金土等12人簽訂協議書情，有被上訴人提出之合夥
    投資土地協議書（見本院卷第243頁至245頁）、上訴人傳真
    函（見原審卷審訴字卷第41頁）、協議書（見本院卷第197
    頁至202頁）、臺灣臺北地方法院92年度訴字第4914號民事
    判決（見本院卷第78頁至82頁）、本院92年上易字第1297號
    民事判決（見本院卷第83頁至89頁）、上訴人於臺北地檢署
    91年偵字第21021號侵占案件訊問筆錄（見本院卷第34頁至4
    0頁）及91年調偵字第792號侵占案件訊問筆錄（見本院卷第
    61頁）、黃金波之說明書（見本院卷第181頁至185頁）及證
    明書（見本院卷第186頁）、張豐約之證明書（見本院卷第1
    87頁）在卷足參。觀之上訴人之傳真函第項確記載：「陳
    約信：我分給陳約信雙溪（按應指系爭雙溪鄉41筆土地）的
    10%，他抽出5%給您（即被上訴人）」等語，並參酌上訴人
    對該傳真函之真正並不爭執（見本院卷第111頁背頁），且
    上訴人先後於臺北地檢署侵占案件偵訊中自承：我有答應辦
    土地完成後，要由陳約信給被上訴人5%，因為陳約信占10%
    ，是因陳約信之前有幫我，我主動要給陳約信10%等語（見
    本院卷第37頁之臺北地檢署91年偵字第120 1號之偵訊筆錄
    ，及第61頁之臺北地檢署91年調偵字第792號之偵訊筆錄）
    ，核與證人黃金波於偵查中證述：我確實知道上訴人有說雙
    溪土地（即指系爭雙溪鄉41筆土地）要給被上訴人5%之利潤
    ，且不只講一次，我曾出具證明書予被上訴人證明此事，之
    後會對上訴人否認出具證明書，係因為其尚積欠上訴人80萬
    元，如不對上訴人否認，上訴人會立即索債等語（見台北地
    檢署92年度他字第86 23號偵查卷53頁筆錄）相符。顯見上
    訴人投資系爭雙溪鄉41筆土地，兩造間有相互利用之合作關
    係存在，並約定被上訴人夫婦如能協助順利購買系爭雙溪鄉
    41筆土地時，上訴人同意將其中土地5%贈與林夏蓮，以作為
    報酬，黃金波因其積欠上訴人80萬元款項，故曾於偵查中否
    認兩造有上揭約定。則上訴人主張：上揭傳真函只是提議，
    惟兩造嗣後並未陳約信達成合意，兩造並未有被上訴人夫婦
    如能協助順利購買系爭雙溪鄉41筆土地時，上訴人即同意將
    上開土地給5%贈與林夏蓮之約定云云，顯非可採。
  (二)上訴人又主張：縱認被上訴人抗辯因上訴人委請其處理土地
    買賣事宜，故約定將5%之土地給予被上訴人之配偶林夏蓮作
    為報酬為真實，惟82年9月20日簽訂之協議書之簽訂完全與
    被上訴人無關，被上訴人亦無從取得5%之土地云云，雖有證
    人即上訴人之妹婿林敏證稱：我看過（本院卷第197頁至202
    頁）協議書，我雖未於協議書上簽名，當簽立協議書時我在
    現場，當時被上訴人並未在場。我從事代書工作二、三十年
    ，當初上訴人購買協議書土地（即系爭雙溪鄉41筆土地）時
    ，我建議上訴人依土地法34之1條的規定辦理，並到臺灣臺
    北地方法院辦理提存，當時與地主協商及辦理提存業務時，
    被上訴人均沒有參與，且該協議書是我起稿，被上訴人當時
    也沒有在現場等語（見本院卷第222頁至223頁），惟林敏旭
    為上訴人之妹婿，且前遭被上訴人告發偽證罪，有臺灣板地
    方法院檢察署97年度偵字第26070號不起訴處分書（見本院
    卷第299頁）在卷足憑，顯見林敏旭與被上訴人間應存有怨
    隙，本院已難期林敏旭之證詞無偏頗而遽認為真實。況林敏
    旭上揭證詞與證人黃金波於臺灣板橋地方法院檢察署95年度
    偵續一字第30號偵訊中證稱：上訴人有和我說若系爭土地成
    交要給吳俊明5%的利潤。因為當初時機好，他想用被上訴人
    的關係開發，但後來時機不好沒辦法開發，上訴人就沒有如
    預期的賺到錢，所以上訴人後來反悔沒有給被上訴人5%的利
    潤，但被上訴人認為當初已經講好的事，必須要實現，所以
    才一直向上訴人要5%的利潤等語（本院卷第68頁）不符。足
    認被上訴人協助上訴人購買系爭雙溪鄉41筆土地，已順利完
    成，然上訴人因投資系爭雙溪鄉41筆土地獲利不如預期，故
    而拒絕履行贈與林夏蓮5%土地之約定。是上訴人上揭簽訂協
    議書與被上訴人無關之主張及林敏旭附和之證詞，均無足採
    。
  (三)又查，上訴人另案請求被上訴人給付消費借款及無因管理費
    用事件，業經本院以92年度上易字第1297號判決上訴人敗訴
    確定，該判決已認定「上訴人（即黃福昇）於81年5月2日與
    訴外人林秀惠、洪村山、李明芳、陳約信合夥投資購買台北
    縣雙溪鄉○○○段武丹坑小段221地號等41筆土8地，面積合
    計31.1甲，嗣因部分持分之地主不肯出售，發生不能過戶之
    糾紛，上訴人因被上訴人（即吳俊明）有法律常識，央請被
    上訴人夫婦協助處理，並表示如處理成功，其會以其中5%之
    土地作為報酬，被上訴人即協助其處理該事，終於在82年9
    月24日協調成功，促成地主與上訴人訂立協議書，被上訴人
    又將5%土地之一部分分批售予李茱麗、洪錦燕、鍾德仁、吳
    營波等人之事實，有被上訴人於原審提出之合夥投資土地協
    議書影本一件、買賣契約書影本四件，及於本署提出之臺灣
    臺北地方法院檢察署91年度偵字第792號檢察官不起訴處分
    書、臺灣高等法院檢察署92年度上聲議字第4187號處分書影
    本各一件可稽，並為上訴人所不爭執。」（見本院卷第330
    頁之本院92年度上易字第1297號民事判決理由之三以下）；
    上訴人另案請求被上訴人返還不當得利事件，亦經本院以98
    年度上字第581號判決上訴人敗訴確定，亦認定「被上訴人
    陳述上訴人（即黃福昇）與訴外人陳約信、林秀惠、洪村山
    、李明芳等人前於81年5月2日合資購買坐落於台北縣雙溪鄉
    ○○○段武丹坑小段84之1等41筆土地，因系爭土地有部分
    共有人不願出售，上訴人遂委請被上訴人（即吳俊明）代為
    處理上開土地之買賣事宜，並約定事成後，將從陳約信可分
    得之10％土地中，贈與一半即5％之土地予被上訴人之配偶
    林夏蓮，作為伊之報酬等語。」、「被上訴人所述兩造合作
    土地開發，上訴人願意給予5％土地利潤一節，亦非虛構。
    」（見本院卷第343頁、345頁之本院98年度上字第581號民
    事判決理由第六點(三)1.4.以下）。上訴人另就系爭雙溪鄉土
    地買賣價款，對被上訴人提出侵占罪之告訴，業經臺北地檢
    署以91年度調偵字第792號案件為不起訴處分（見原審審訴
    字卷第47頁至51頁），上訴人不服聲請再議，再經臺灣高等
    法院檢察署以92年度上聲議字第4187號為駁回再議確定（見
    原審審訴字卷第52頁至57頁）。查檢察官傳訊兩造、李茱麗
    、洪錦燕、張豐約、黃仁鳳、吳玟億（吳營波之子）、鍾德
    仁、許坤田等人，再依卷附之合夥投資土地協議書、上訴人
    與地主張金土等12人簽訂之協議書、上訴人於88年3月3日傳
    真函、張約豐、黃金波出具證明書（內容為上訴人於91年10
    月間之3、4年前在菁英證券公司曾承認要給付林夏蓮雙溪土
    地5%），及上訴人與李茱麗、洪錦燕、鍾德仁、吳營波簽訂
    之不動產買賣契約書及李茱麗、洪錦燕與鍾德仁出具之收據
    後，認定「告訴人於本署中偵訊中自承：有約定伊要給陳約
    信10%之土地，再由陳約信移轉5%給被告，是被告自己跟伊
    要5%的等語，且有告訴人當庭承認其所書寫予被告之傳真信
    一紙，其上清楚記載「我分給陳約信雙溪（按應指系爭雙溪
    鄉41筆土地）的10%，他抽出5%給您」等語，且有張豐約、
    黃金波出具之證明書附卷足稽，…難認其有何不法所有意圖
    。」（見原審審訴字卷第50頁之臺北地檢署91年度調偵字第
    792號處分書理由第四點之(三)以下）；「黃福昇於81年5月2
    日與案外人陳約信、林秀惠、洪村山、李明芳等人合資購買
    坐落於台北縣雙溪鄉○○○段武丹坑小段84之1等41筆土地
    ，面積共31.1甲，投資股份配額為：甲方（上訴人）持分占
    百分之42，乙方洪村山持分占百分之30，丙方林秀惠持分占
    百分之15，丁方李明芳持分占百分之3，戊方陳約信持分占
    百分之10，均登記載上訴人名義下，嗣因部分持分之地主不
    肯出售，上訴人即要求被上訴人夫妻協調處理，並表示如處
    理成功，上訴人願將百分之5土地（即1.555甲，約為4,700
    坪）贈與被上訴人之妻林夏蓮，後經被上訴人進行協調，於
    82年9月20日，由上訴人與地主張金土等人訂立協議書，土
    地順利過戶至上訴人等人名下，被上訴人與林夏蓮夫妻則於
    83年間將百分之5土地，以每坪單價6000元分別出售給李茱
    麗、洪錦燕、夏珍珍各150坪土地，總價款各為90萬元，出
    售予鍾德仁約300坪土地，總價款為180萬元，出售予吳營波
    、許坤田各約600坪土地，總價款各為360萬元，上訴人已收
    受李茱麗、洪錦燕各90萬元，收受鍾德仁180萬元，收受吳
    營波160萬元。後來李茱麗、洪錦燕、鍾德仁得知土地開發
    無望，要求解約退款，被上訴人因此墊款返還李茱麗、洪錦
    燕各90萬元，鍾德仁180萬元。」（見原審審訴字卷第55頁
    至56頁之臺灣高等法院檢察署92年度上聲議字第4187號處分
    書理由之四以下），並經原審依職權調閱該案卷宗及處分書
    核閱屬實。上訴人又對張豐約提出刑事偽證罪之告訴，再經
    臺北地檢署以93年度偵字第3975號案件為不起訴處分，並認
    定「黃金波之證明書、說明書確為黃金波所親筆簽立，張豐
    約因確曾聽聞告發人（即黃福昇）言及欲給付吳俊明雙溪土
    地持分5%，始應吳俊明之要求於證明書及說明書上署名之事
    實」（見本院卷第353頁之臺北地檢署93年度偵字第3975號
    不起訴處分書理由之三以下），益加可證兩造因合作購買系
    爭雙溪鄉41筆土地，上訴人確曾同意被上訴人於事成後，將
    從陳約信可分得之10％土地中，贈與一半即5％之土地予被
    上訴人之配偶林夏蓮，作為被上訴人之報酬而被上訴人已依
    合作約定完成事務。堪認被上訴人與上訴人間於被上訴人完
    成合作約定，系爭雙溪鄉41筆土地登記於上訴人時，兩造間
    存有內部信託關係，被上訴人將林夏蓮持有之5%之土地權利
    信託登記在上訴人名下。則上訴人出售其贈與林夏蓮之土地
    予吳營波後，將吳營波用以支付價金所交付之系爭支票交由
    被上訴人，經被上訴人之父吳來旺於84年7月1日背書後提示
    兌領100萬元，自難認被上訴人取得系爭支票無法律上之原
    因。則上訴人主張：兩造並無合作購買系爭雙溪鄉41筆土地
    之約定，並無證據足證被上訴人完成合作事務，林夏蓮可獲
    得陳約信5%土地，被上訴人無權兌領系爭支票云云，即無足
    採。
  (四)末按「民法之合夥，係指二人以上互約出資以經營共同事業
    ，分享其營業所生之利益及分擔所生損失之契約，此觀之民
    法第667條第1項之規定自明。是合夥應就如何出資及共同事
    業之經營為確實之約定，始足當之，倘僅單純出資取得財產
    ，而未約定經營共同事業者，縱將來可獲得相當之利益，自
    僅屬合資或共同出資之無名契約。」最高法院著有94年度台
    上字第1793號判決可資參照。查，上訴人主張：上訴人依系
    爭合夥投資土地協議書購買之系爭雙溪鄉41筆土地，為上訴
    人與洪村山、林秀惠、李明芬、陳約信之合夥財產，為將來
    共同開發為建地，尚非單純購地，依協議書之約定及民法第
    668條、683條、691條之規定，林夏蓮未經其他合夥人全體
    之同意前，不得取得系爭土地5%之土地云云，惟觀之上訴人
    、陳約信、林秀惠、洪村山、李明芳於81年5月2日所簽訂之
    合夥投資土地協議書之內容，僅約定共同出資購買土地，並
    未有何具體經營共同事業內容或共負盈虧之約定（見本院卷
    第243頁至245頁），性質應屬合資購地，而非民法之合夥關
    係。故上訴人主張：系爭雙溪鄉41筆土地為合夥財產，應有
    民法合夥關係等相關規定之適用云云，尚無足取。則上訴人
    出售其贈與林夏蓮之土地而取得系爭支票，並交付林夏蓮之
    夫即被上訴人，則被上訴人非無法律上原因而取得系爭支票
    ，則被上訴人將系爭支票交由其父提示兌領而受有利益，即
    非無法律上之原因而受有利益。故上訴人主張：被上訴人無
    權兌領系爭支票，被上訴人無法律上之原因，而受有系爭支
    票兌領後100萬元之利益云云，即委無足取。
五、綜上所述，上訴人主張：系爭支票係被上訴人向吳營波換票
    取得後侵占入己，被上訴人無權兌領系爭100萬元支票。兩
    造間並無合作關係及贈地林夏蓮之約定，被上訴人亦未協助
    上訴人取得系爭雙溪鄉41筆土地，故林夏蓮並未取得系爭雙
    溪鄉41筆土地中之5%之土地云云，均無可採；被上訴人抗辯
    ：兩造確有合作之約定，被上訴人完成任務後，上訴人已贈
    與林夏蓮土地並信託登記在上訴人名下，林夏蓮之土地嗣已
    出售予吳營波，故上訴人交付之系爭支票其有權兌領等語，
    尚屬可信。則被上訴人兌領系爭支票而受有100萬元之利益
    ，係因上訴人出售其贈與林夏蓮持之土地而受有利益，並非
    無法律上之原因。從而，上訴人依民法第179條、第182條第
    2項之規定，請求被上訴人返還上訴人100萬元不當得利，及
    自84年7月1日起至清償日止，按年息5%計算之利息，為無理
    由，不應准許。其假執行之聲請亦失所附麗，應併予駁回。
    原審為上訴人敗訴之判決，及駁回其假執行之聲請，並無不
    合。上訴意旨指摘原判決不當，求予廢棄改判，為無理由，
    應予駁回。
六、本件事證已臻明確，兩造其餘攻擊防禦方法與判決之結果不
    生影響，爰不另贅論，併此敘明。
七、據上論結，本件上訴人之訴為無理由，依民事訴訟法第78條
    ，判決如主文。
中    華    民    國   100    年    12    月    13    日
                    民事第十三庭
                        審判長法  官  蕭艿菁
                              法  官  黃豐澤
                              法  官  賴劍毅
正本係照原本作成。
不得上訴。
中    華    民    國   100    年    12    月    13    日
                              書記官  黃千鶴